# 请教陈版及各位老师，有关集团内公司其他应收款问题

提问人：tanesnai 时间：2023-08-14 16:31:15
集团下有多个子公司A-F，当A付款但因为账户被冻结时，需要B进行代付，同时A账务处理为 借：应付账款-x供应商 贷：其他应收款-B。同时B账户存在问题时，可能由其他子公司进行代付并 贷：其他应收款-①请问这种情况下，计提其他应收款的坏账准备，需要将子公司间的贷方发生额转入其他应付款后再计算坏账准备，还是直接按照其他应收款的余额计算坏账准备。
②如果要计提递延所得税，请问税务角度认准哪一个余额？

回答人：chenyiwei
1 、考虑日后内部往来是否会抵销后按净额结算。如果可能抵减的，则可以按抵减后的净额为基础计算坏账准备的应有余额。